【裁判字號】    95,易更一,3
【裁判日期】    950510
【裁判案由】    毒品危害防制條例
【裁判全文】
臺灣高雄地方法院刑事判決             95年度易更一字第3號
公  訴  人  臺灣高雄地方法院檢察署檢察官
被      告  乙○○
                    弄3號
上列被告因毒品危害防制條例案件，經檢察官提起公訴（94年度
偵字第461 號），本院合議庭裁定由受命法官獨任進行簡式審判
程序，判決如下：
    主  文
乙○○持有第二級毒品，處有期徒刑貳月，如易科罰金，以參佰
元折算壹日；扣案之第二級毒品麥角二以胺伍張（紙片共重零點
零捌公克），均沒收銷燬之。
    事  實
一、乙○○明知麥角二以胺（LSD） 係毒品危害防制條例所管制
    之第二級毒品，不得非法持有，竟基於持有第二級毒品之犯
    意，於民國93年12月23日19時許，在高雄市○○區○○路與
    中山路交叉口，由真實姓名不詳綽號「小黑」之男子交付含
    有麥角二以胺（LSD） 成分之紙片5 張予其收持，並應允「
    小黑」之請託代為保管上開含有麥角二以胺（LSD） 成分之
    紙片5 張而持有之。嗣於於94年1 月7 日8 時5 分許，在位
    於高雄市新興區○○○路75號「瑞谷飯店」708 室內，為警
    查獲同在該處之賴逸偉（由臺灣高雄地方法院檢察署檢察官
    另案偵辦）身上持有2 級毒品甲基安非他命毛重2.1 公克，
    而乙○○則為警在其皮夾內查扣其持有之上開第2 級毒品麥
    角二以胺（LSD） 紙片型5 片，經乙○○同意採尿送驗後，
    僅呈甲基安非他命陽性反應（乙○○施用2 級毒品甲基安非
    他命部分業經臺灣高雄地方法院檢察署檢察官另案以94 年
    度毒偵字第461 號為不起訴處分確定），始悉上情。
二、案經高雄市政府警察局新興分局報告臺灣高雄地方法院檢察
    署檢察官偵查起訴。
    理  由
一、本件被告乙○○所犯係死刑、無期徒刑、最輕本刑為3 年以
    上有期徒刑以外之罪，其於準備程序中就被訴事實為有罪之
    陳述，經法官告知簡式審判程序之旨，並聽取公訴人、被告
    之意見後，本院合議庭認為適宜而裁定由受命法官獨任進行
    簡式審判程序，先予敘明。
二、上揭犯罪事實，業據被告於本院審理時坦承不諱，且扣案方
    形紙片5 張經送法務部調查局鑑定結果，確含第二級第81項
    毒品麥角二乙胺（LSD） 成分（紙片共重0.08公克），有該
    局94年4 月7 日調科壹字第220019502 號鑑定通知書乙紙在
    卷可憑（見94年度偵字第6025號卷第9 頁）。雖被告於本件
    犯行前之93年11月1 日14時30分許，在高雄市新興區○○○
    路65號之「享溫馨KTV 前」為警查獲其持有含第二級毒品MD
    MA成分之錠劑5 顆，其所犯持有第二級毒品罪，業經本院高
    雄簡易庭於94年7 月19日以94年度簡字第3627號判處拘役45
    日確定，有臺灣高等法院被告前案紀錄表及該判決書在卷可
    按（見本院94年度易字第1133號卷第11頁、第12頁），MDMA
    與麥角二乙胺（LSD） 固同屬於毒品危害防制條例所管制之
    第二級毒品，然2 者之毒品成份全然不同；又該等MDMA係被
    告於93年10月30日下午1 時許，向年籍姓名均不詳之男子購
    得而非法持有，同年11月1 日下午2 時30分許，在高雄市新
    興區○○○路65號之「享溫馨KTV 」前，經警查獲等情，業
    經前開94年度簡字第3627號判決認定明確，有該判決書附卷
    可參；本件被告持有之麥角二以胺（LSD） 紙片5 片，係被
    告之友人綽號「小黑」之男子於93年12月23日19時許，在高
    雄市○○區○○路與中山路交叉路口交予被告保管，被告僅
    有施用MDMA之紀錄，未曾施用麥角二以胺（LSD） ，亦無施
    麥角二以胺（LSD） 之意圖，此業經被告於警詢、偵訊及本
    院審理時供承明確（見94年度毒偵字第461 號卷第6 頁、第
    31頁、本院卷第74頁、第75頁），2 者持有之時點相距近2
    月，且被持有麥角二以胺（LSD） 紙片5 片之原因既係友人
    寄放，並非供自己施用而持有，自無可能於持有上揭MDMA5
    顆時即同時起意持有該等麥角二以胺（LSD） 紙片。至被告
    於臺灣高等法院高雄分院準備程序中供稱：伊自被查獲持有
    上開MDMA後，至被查獲持有本件麥角二以胺（LSD） 紙片之
    間，仍有陸續持有MDMA及麥角二以胺（LSD） 紙片之行為等
    語，惟此部分僅有被告自白，並無其它任何證據可為佐證，
    且被告接獲原審不受理判決後，始於該院為此供述，其意圖
    使本件持有麥角二以胺（LSD） 與前開持有MDMA之犯行產生
    犯意上之聯結，以避免本件再受刑事訴追，自非無可能，其
    此部分自白尚非可信。綜此，被告持有本件第二級毒品麥角
    二以胺（LSD） 紙片5 片係單純為綽號「小黑」之友人保管
    而另行起意，非與持有上開MDMA之犯行基於概括犯意為之，
    至為灼然。從而，本案事證明確，被告犯行，堪予認定，應
    依法論科。
三、按麥角二以胺（LSD） 係毒品危害防制條例第2 條第2 項第
    2 款所管制之第二級毒品。是核被告所為，係犯毒品危害防
    制條例第11條第2 項之持有第二級毒品罪。又公訴意旨雖未
    敘及被告自93年12月23日19時許起至94年1 月7 日8 時5 分
    許被查獲前止之期間內即持續持有扣案含有麥角二以胺（
    LSD ）成分之紙片5 張之事實，惟該等犯行與檢察官已起訴
    經論罪之部分，既具有實質上之一罪關係，即為起訴效力所
    及，本院自應併予審究，附此敘明。爰審酌被告明知麥角二
    以胺（LSD） 係政府管制查禁之毒品，仍允為友人保管而持
    有之，間接促成毒品氾濫，影響社會秩序，所為誠屬不該，
    惟念及其於本院審理時坦承犯行，犯後態度尚可，所持有之
    毒品數量非鉅，尚未交還友人即為警查獲，所生危害已有減
    輕等一切情狀，量處如主文所示之刑，以示懲儆。末查，扣
    案之麥角二以胺（LSD） 係屬毒品危害防制條例第2 條所管
    制之第二級毒品，不論屬於犯人與否，應依同條例第18條第
    1 項前段規定，宣告沒收銷燬之。
據上論斷，應依刑事訴訟法第273 條之1 第1 項、第299 條第1
項前段，毒品危害防制條例第11條第2 項、第18條第1 項前段，
刑法第11條、第41條第1 項前段，罰金罰鍰提高標準條例第2 條
，判決如主文。
本案經檢察官甲○○到庭執行職務。
中    華    民    國    95    年    5     月    10    日
                  刑事第十二庭  法  官  林書慧
以上正本證明與原本無異。
如不服本判決，應於判決送達後10日內，向本院提出上訴狀。
中    華    民    國    95    年    5     月    11    日
                                書記官  鍾錦祥
附錄本件論罪科刑法條：
毒品危害防制條例第11條
持有第一級毒品者，處 3 年以下有期徒刑、拘役或新臺幣 5 萬
元以下罰金。
持有第二級毒品者，處 2 年以下有期徒刑、拘役或新臺幣 3 萬
元以下罰金。
持有專供製造或施用第一、二級毒品之器具者，處1 年以下有期
徒刑、拘役或新臺幣1 萬元以下罰金。
持有毒品達一定數量者，加重其刑至二分之一，其標準由行政院
定之。


司法院資訊處製作；財團法人民間司法改革基金會備份。
